臺灣高等法院臺南分院刑事判決　　　100年度上訴緝字第242號
上　訴　人
即　被　告　洪揚崴
指定辯護人　本院公設辯護人　郭忠生
上列上訴人因違反毒品危害防制條例案件，不服臺灣臺南地方法
院98年度訴字第1372號中華民國99年3月4日第一審判決（起訴案
號：臺灣臺南地方法院檢察署97年度偵字第13034、15345、1593
4號），提起上訴，本院判決如下：
    主  文
上訴駁回。
    事  實
一、洪揚崴明知海洛因、愷他命分別係毒品危害防制條例第二條
    第二項第一、三款所明定之第一級及第三級毒品，不得持有
    、轉讓或販賣，竟基於販賣海洛因、愷他命營利及無償轉讓
    愷他命之犯意，以其所持用之0000000000號行動
    電話門號作為聯絡工具，為如附表一編號一至三之販賣或轉
    讓毒品行為。
二、洪揚崴、蘇玉萍（另經本院以九十九年度上訴字第三七二號
    判處應執行有期徒刑八年確定）均明知海洛因、安非他命分
    別係毒品危害防制條例第二條第二項第一、二款所明定之第
    一級及第二級毒品，不得持有或販賣，蘇玉萍並知悉其同居
    男友洪揚崴有販賣毒品之行為，且購買毒品者係以洪揚崴所
    持用之0000000000號行動電話門號與洪揚崴連絡
    毒品買賣事宜，洪揚崴竟基於販賣海洛因、安非他命營利之
    犯意，而蘇玉萍亦基於幫助洪揚崴或與洪揚崴共同販賣毒品
    營利之犯意，為如附表一編號四、五之販賣毒品行為。
三、嗣員警於九十七年九月十日上午九時五十分許，持臺灣臺南
    地方法院核發之搜索票，前往洪揚崴、蘇玉萍二人向陳小娟
    借住之臺南縣永康市○○○路二八三巷八號三樓房屋搜索，
    當場扣得前揭0000000000號行動電話門號卡一張
    ，因而查獲上情。
四、案經臺南市警察局第四分局報請臺灣臺南地方法院檢察署檢
    察官偵查起訴。
    理  由
一、按被告以外之人於審判外陳述，雖不符刑事訴訟法第159 條
    之1至之4之規定，而經當事人於審判程序同意作為證據，法
    院審酌該言詞陳述或書面陳述作成時情況，認為適當者，亦
    得為證據；當事人、代理人或辯護人於法院調查證據時，知
    有同法第159條第1項不得為證據之情形，而未於言詞辯論終
    結前聲明異議者，視為有前項之同意，同法第159條之5定有
    明文。本件被告及辯護人對於檢察官所舉所有書面證據及原
    審提示證據之證據能力，已於本院表明均同意列為證據（見
    本院上訴緝字卷第71至74頁），本院審酌該等供述證據之取
    得過程並無瑕疵，與本件待證事實間復具有相當之關聯性，
    自得採為證據。
二、訊據被告固對如附表一編號一至五所示之犯罪事實，均坦承
    不諱，惟辯稱：伊曾於偵查中自白，原審未依法予以減輕，
    量刑顯然過重云云。查被告有如附表一編號一至五所示之販
    賣第一、二、三級毒品及轉讓第三級毒品予附表一所示之交
    易對象之事實，業據被告洪揚崴於原審及本院審理中坦承不
    諱（見原審卷第一三四頁背面、本院上訴緝字卷第六十九頁
    背面），核與證人陳小娟、王龍翔等人於警詢及偵查中證述
    ：確有於上開時、地，撥打0000000000號行動電
    話門號，向被告洪揚崴、蘇玉萍購買上開金額、數量之海洛
    因或安非他命；以及證人陽志偉於警詢及偵查中證述：被告
    洪揚崴有於上開時、地，無償轉讓愷他命予其施用等情節均
    大致相符《見0000000000號警卷（下稱警(一)卷）第十二至十
    三頁、偵字第13034 號卷（下稱偵(一)卷）第四十六至四十七
    頁、第一二三頁、偵字第15934 號卷（下稱偵(三)卷）第十二
    頁、第三十四頁、偵(一)卷第一一三至一一四頁、第一一八頁
    、0000000000號警卷（下稱警(二)卷）第二十七至二十八頁、
    偵(一)卷第六十七至六十八頁、偵(三)卷第六頁、第二十六頁》
    ，此外，並有如附表二所示被告洪揚崴所使用之00000
    00000號行動電話門號與證人陳小娟、蘇炳富、陽志偉
    、王龍翔聯絡之通訊監察譯文四份（見警(一)卷第十四至十六
    頁、第三十四至四十六頁、警(二)卷第二十九至三十一頁、偵
    (三)卷第十四至十五頁），被告亦坦承附表二之譯文係其與附
    表一所示之交易對象交易毒品或轉讓毒品之對話（見本院上
    訴緝字卷第七０頁背面），被告並供稱附表二編號三中「仟
    」是克的意思，ｋ 他命1包1仟及1包3仟即1包1仟元及3仟元
    之意思，我僅有請他（陽志偉）施用ｋ他命（見警(一)卷第三
    頁）、附表二編號三譯文中「啤酒是ｋ他命」（見偵(一)卷第
    三十四頁），證人陳小娟亦證稱：「附表二編號五之譯文係
    被告之女友蘇玉萍與伊接洽的，也拿給伊毒品海洛因，地點
    在永康市○○○路283 巷」（見偵(一)卷第四十七頁）、「附
    表二編號二譯文『一張』是1000元」、「好，我馬上過去，
    現金（購買）」、「不得少於百分之25是指裝到針筒裡面不
    要少於25c.c.」（見原審卷第八十二至八十四頁）、證人王
    龍翔供稱：附表二編號四「（被告說要拿幾罐茶去泡，你（
    證人王龍翔）說5罐（5瓶））是指我（王龍翔）向他購買安
    非他命500 元」（見偵(三)卷第十二頁正、背面）等語明確，
    足堪佐證被告自白其有如附表一所示之犯行，與事實相符。
    此外，復有被告使用之0000000000號行動電話門
    號卡一張扣案可資佐證。
三、上訴意旨另以：如附表二編號一97年7 月31日蘇炳富以0000
    000 電話打給被告洪揚崴聯絡毒品交易，因蘇炳富並未到庭
    作筆錄，同時蘇炳富所用之電話是否為0000000 號尚有疑問
    云云，查被告已於原審就販賣第三級毒品予蘇炳富部分認罪
    （即附表一編號一之犯行），故檢察官捨棄傳訊證人蘇炳富
    （見原審卷第一二八頁），被告亦於警詢中坦承附表二編號
    一之二通譯文係伊與蘇炳富聯絡購買第三級毒品，且有於附
    表一編號一之時地成交（見警(一)卷第四頁），再觀附表二編
    號一之譯文，打出者一開頭自稱：「我富仔」，足認與被告
    通話者確為蘇炳富無訛，其內容「我說跟你調1500元先給你
    1000好嗎」等語，均為有關毒品交易之對話內容，另被告亦
    坦承附表二編號一之另一通電話號碼0000000000為蘇炳富所
    有（見警(一)卷第四頁），益徵附表二編號一之對話確為被告
    與蘇炳富約定毒品交易之內容，則附表二編號一通聯譯文中
    蘇炳富所使用之0000000 電話是否為蘇炳富所有，並不影響
    被告有附表一編號一販賣第三級毒品予蘇炳富犯行之成立。
    上訴意旨空言指稱蘇炳富使用之電話是否為0000000 號尚有
    疑問，從而質疑被告販賣第三級毒品予蘇炳富之自白，是否
    與事實相符云云，自無可取。
四、而按毒品危害防制條例所規定之販賣毒品罪，雖未明示「營
    利之意圖」為其犯罪構成要件，然「販賣」一語，在文義解
    釋上當然已寓含有買賤賣貴，而從中取利之意思存在，且從
    商業交易原理與一般社會觀念而言，販賣行為在通常情形下
    ，仍係以牟取利益為其活動之主要誘因與目的。而查毒品之
    非法交易向為政府查禁森嚴且重罰不寬貸之行為，為一般民
    眾普遍認知之事，而前開購毒者與被告均無深切交情，倘非
    有利可圖，被告應無甘冒被查緝重罰之高度風險，平白無端
    從事毒品買賣之工作。是被告洪揚崴自白係以有償方式販售
    毒品予證人蘇炳富、陳小娟、王龍翔等人乙情，與常情相符
    ，且合於前開證人陳小娟、王龍翔證述係向被告洪揚崴購買
    毒品之情節，自堪採信。
五、綜上所述，本件事證明確，被告洪揚崴前開犯行均堪認定，
    應依法論科。
六、新舊法比較：
  (一)被告洪揚崴行為後，毒品危害防制條例業經修正，而依刑法
    第二條第一項所揭示之「從舊從輕」原則比較新舊法適用之
    結果，修正前後毒品危害防制條例第四條第一項至第三項販
    賣第一、二、三級毒品罪之構成要件雖無變更，惟法定刑罰
    金刑部分業由原定之一千萬元、七百萬元及五百萬元分別提
    高為二千萬元、一千萬元及七百萬元，自以修正前之各該條
    項所定刑度對於被告洪揚崴較為有利。
  (二)惟該條例第十七條則自「犯第四條第一項至第四項、第五條
    第一項至第四項前段、第六條第一項至第四項、第七條第一
    項至第四項、第八條第一項至第四項、第十條或第十一條第
    一項、第二項之罪，供出毒品來源，因而破獲者，得減輕其
    刑」，修正為該條第一項「犯第四條至第八條、第十條或第
    十一條之罪，供出毒品來源，因而查獲其他正犯或共犯者，
    減輕或免除其刑」，並增列第二項「犯第四條至第八條之罪
    ，於偵查及審判中均自白者，減輕其刑」。本件被告洪揚崴
    所犯如附表一編號一、三販賣第三級毒品及轉讓第三級毒品
    之犯行，因被告洪揚崴於偵查及審判中均已自白，而有修正
    後毒品危害防制條例第十七條第二項減刑規定之適用（詳後
    述），是綜合比較修正前後毒品危害防制條例第四條第三項
    、第八條第三項、第十七條第二項規定，以修正後毒品危害
    防制條例之規定對於被告洪揚崴較為有利。從而，依刑法第
    二條第一項規定，就被告洪揚崴部分應適用修正後毒品危害
    防制條例之規定。
七、論罪科刑：
  (一)按海洛因、安非他命、愷他命分屬毒品危害防制條例第二條
    第二項第一款至第三款所規定之第一、二、三級毒品，依法
    不得持有、轉讓及販賣。是核被告洪揚崴就如附表一編號一
    至三所示販賣愷他命、海洛因予證人蘇炳富、陳小娟、轉讓
    愷他命予證人陽志偉，及就附表一編號四、五所示販賣安非
    他命、海洛因予證人王龍翔、陳小娟之行為，分別係犯毒品
    危害防制條例第4條第3項之販賣第三級毒品罪、同條例第4
    條第1 項之販賣第一級毒品罪、同條例第8條第3項之轉讓第
    三級毒品罪、同條例第4條第2項之販賣第二級毒品罪及同條
    例第4條第1項之販賣第一級毒品罪。其中販賣及轉讓第三級
    毒品部分，業據被告洪揚崴於偵審中自白，應依修正後毒品
    危害防制條例第十七條第二項規定，減輕其刑。
  (二)被告洪揚崴、蘇玉萍就附表一編號五所示之販賣第一級毒品
    犯行，具有犯意聯絡及行為分擔，均為共同正犯。至附表一
    編號四被告蘇玉萍係幫助被告洪揚崴為販賣第二級毒品犯行
    ，為幫助犯（見本院九十九年度上訴字第三七二號判決第六
    頁）。被告洪揚崴前揭販賣第一、二、三級毒品及轉讓第三
    級毒品之犯行，犯意各別，行為互殊，均應予分論併罰。
  (三)被告洪揚崴販賣第一、二、三級毒品及轉讓第三級毒品，其
    持有海洛因、安非他命、愷他命之低度行為，應分別為其等
    販賣或轉讓之高度行為所吸收，均不另論罪。
  (四)按刑之量定，為求個案裁判之妥當性，法律固賦予法院裁量
    權，但此項裁量權之行使，除應依刑法第五十七條規定，審
    酌行為人及其行為等一切情狀，為整體之評價，並應顧及比
    例原則與平等原則，使罪刑均衡，輕重得宜，以契合社會之
    法律感情。又刑法第五十九條規定犯罪之情狀可憫恕者，得
    酌量減輕其刑，其所謂「犯罪之情狀」，與同法第五十七條
    規定科刑時應審酌之一切情狀，並非有截然不同之領域，於
    裁判上酌減其刑時，應就犯罪一切情狀（包括第五十七條所
    列舉之十款事項），予以全盤考量，審酌其犯罪有無可憫恕
    之事由（即有無特殊之原因與環境，在客觀上足以引起一般
    同情，以及宣告法定低度刑，是否猶嫌過重等等），以為判
    斷。又按販賣第一級毒品罪之法定刑為「死刑或無期徒刑」
    ，然同為販賣第一級毒品之人，其原因動機不一，犯罪情節
    未必盡同，或有大盤毒梟者，亦有中、小盤之分，甚或僅止
    於吸毒者友儕間為求互通有無之有償轉讓者亦有之，其販賣
    行為所造成危害社會之程度自屬有異，法律科處此類犯罪，
    所設之法定最低本刑卻同為「無期徒刑」，不可謂不重。於
    此情形，倘依其情狀處以有期徒刑，即足以懲儆，並可達防
    衛社會之目的者，自非不可依客觀之犯行與主觀之惡性二者
    加以考量其情狀，是否有可憫恕之處，適用刑法第59條之規
    定酌量減輕其刑，期使個案裁判之量刑，能斟酌至當，符合
    比例原則，最高法院九十五年臺上字第七八八號判決意旨參
    照。查被告洪揚崴雖為販賣第一級毒品海洛因之犯行，然被
    告洪揚崴共計販賣二次，每次販賣價額僅一千元，對象僅有
    證人陳小娟一人，證人陳小娟甚至尚積欠五百元價金（如附
    表一編號五），其犯罪所得不多，其之犯罪情節顯與社會通
    念之大盤毒梟有別，遽以無期徒刑之重典罰之，非無法重情
    輕之憾，是本院審酌前開情事，認被告二人所為前開販賣第
    一級毒品海洛因部分犯行，均應依刑法第五十九條之規定減
    輕其刑，以使輕重得宜，罰當其罪，俾符罪刑相當原則。
  (五)再按毒品危害防制條例於九十八年五月二十日修正公布，其
    中第十七條增列第二項規定：「犯第四條至第八條之罪於偵
    查及審判中均自白者，減輕其刑。」依該條項修正立法理由
    觀之，係為使刑事案件儘速確定，鼓勵被告認罪，並節省司
    法資源，苟行為人於偵查及審判中均對自己之犯罪事實全部
    或主要部分為肯定供述之意，即符自白減輕其刑要件。1.關
    於附表一編號一販賣第三級毒品及編號三轉讓第三級毒品犯
    行部分：被告洪揚崴就附表一編號一販賣第三級毒品及編號
    三轉讓第三級毒品犯行，於警詢、原審及本院審理時均供承
    不諱（附表一編號一部分見警(一)卷第四頁、偵(一)卷第三十四
    、九十六頁原審卷第一二八、一三四頁背面、本院上訴緝字
    卷第六十九頁背面、第七十頁背面；附表一編號二部分見偵
    (一)卷第三十四頁、原審卷第一三四頁背面、本院上訴緝字卷
    第六十九頁背面、第七十頁背面）。2.關於附表一編號二、
    五販賣第一級毒品、編號四販賣第二級毒品犯行部分：被告
    洪揚崴就附表一編號二、五販賣第一級毒品予陳小娟部分，
    於警詢及偵查中供稱其指使蘇玉萍交付葡萄糖粉販賣予陳小
    娟，沒有毒品海洛因，係葡萄糖粉，我僅販賣給陳小娟2 次
    是葡萄糖粉（見警(一)卷第二頁背面）及「附表一編號五該次
    是拿葡萄糖粉給陳小娟，所收500 元是陳小娟之前之借款」
    、「一次都沒有賣毒品給陳小娟」、「我就叫蘇玉萍拿葡萄
    粉去給她」、「沒有叫蘇玉萍拿毒品給陳小娟」、「沒有賣
    過陳小娟毒品」《見偵(一)卷第三十三、九十五頁、見偵字第
    15345 號卷（下稱偵(二)卷）第十、十一頁、見偵(三)卷第五十
    四頁》，是被告洪揚崴於警詢及偵查中並未就附表一編號二
    、五販賣第一級毒品之犯罪事實之全部或一部分為自白，自
    不能依毒品危害防制條例第十七條第二項規定，減輕其刑。
    至附表一編號四販賣第二級毒品犯行部分，遍查警卷及偵查
    卷被告洪揚崴並未就此部分犯罪事實自白之資料，是縱被告
    洪揚崴於原審審理時為全部認罪之表示，仍不能依毒品危害
    防制條例第十七條第二項規定，邀減刑之寬典。被告上訴意
    旨指稱附表一編號二、五販賣第一級毒品、編號四販賣第二
    級毒品犯行部分，伊於偵查中有自白，應減輕其刑，並無足
    取。又自白需就犯罪事實之全部或一部為之，被告並未就販
    賣第一級毒品二次予陳小娟之犯罪事實為全部或一部之自白
    ，辯護人辯護意旨以：「被告有承認交付東西給陳小娟，縱
    被告說交付的是糖粉仍屬自白」云云，即有誤會，並無可採
    。
八、原審以被告洪揚崴罪證明確，因予適用毒品危害防制條例第
    四條第一項、第二項、第八條第三項、第十七條第二項、第
    十九條第一項，刑法第十一條、第二條第一項、第二十八條
    、第五十九條、第五十一條第五款之規定，復審酌被告明知
    毒品對人體危害之鉅，仍販賣或轉讓毒品供他人施用，戕害
    他人身心健康，且危害社會治安，惟念被告經查獲後於審理
    中均能坦承犯行，深表悔悟，所販賣毒品之次數及數量不多
    、且所獲取之利益亦非鉅，以本件犯罪情節而論，惡性尚非
    重大不赦，兼衡其學歷、職業、家庭生活狀況等一切情狀，
    分別量處如原判決附表一所示之刑（即附表一編號一：販賣
    第三級毒品判處有期徒刑二年八月、編號二：販賣第一級毒
    品判處有期徒刑五年六月、編號三：轉讓第三級毒品判處有
    期徒刑四月、編號四：販賣第二級毒品判處有期徒刑七年六
    月、編號五：販賣第一級毒品判處有期徒刑十五年六月），
    並定應執行刑十八年，並對於各次販賣毒品所得與扣案之行
    動電話門號卡一張諭知沒收（詳後九述），經核其認事用法
    均無不合，量刑亦稱妥適，被告上訴意旨以：原審量刑過重
    及爭執附表一編號二、四、五各次犯行應依毒品危害防制條
    例第十七條之規定減輕其刑云云，為無理由，上訴應予駁回
    。
九、沒收部分：
    按毒品危害防制條例第19條第1 項規定「犯第四條之罪者，
    其供犯罪所用或因犯罪所得之財物，均沒收之，如全部或一
    部不能沒收時，追徵其價額或以其財產抵償之」，惟該條項
    並無如同條例第18條第1 項所定「不問屬於犯人與否，沒收
    之」之明文，自屬相對沒收主義之立法。是其應沒收之物，
    應以屬於被告或共犯所有者為限。再該規定所稱「追徵其價
    額」者，係指所沒收之物為金錢以外之其他財物而無法沒收
    時，應追徵其價額，使其繳納與原物相當之價額。如所得財
    物為金錢而無法沒收時，應「以其財產抵償之」（最高法院
    九十五年臺上字第三○五號判決意旨參照）。復按毒品危害
    防制條例第十九條第一項規定，犯販賣毒品罪者，其犯罪所
    得之財物均沒收之，係採義務沒收主義。故販賣毒品所得之
    對價，不問其中成本若干，利潤多少，均應全部諭知沒收，
    貫徹政府查禁煙毒之決心，以符立法本旨（最高法院九十一
    年臺上字第二四一九號判決意旨參照）。本件扣案之000
    0000000號行動電話門號卡一張，乃被告洪揚崴所有
    供其與被告蘇玉萍本件販賣毒品所用之物，業據被告洪揚崴
    於原審陳明在卷（見原審卷第一三五頁），應依毒品危害防
    制條例第19條第1 項規定，宣告沒收。至被告洪揚崴於本院
    審理時，翻異前詞，改稱上開行動電話門號卡一張為藥頭姚
    健生所有供其販賣毒品之用云云（見本院上訴緝字卷第九十
    四頁背面）。惟查：被告於警供承其所販賣之海洛因、安非
    他命及ｋ他命係向一綽號「黑仔」之男子所購得（見警(一)卷
    第四頁、第六頁），並未提及姚健生其人，其至本院審理時
    始改稱扣案之行動電話門號卡為姚健生所有，其上開所稱，
    即無可採。被告洪揚崴搭配上開行動電話門號使用之手機一
    支，雖亦係其供犯本罪所用之物，但被告洪揚崴於原審審理
    時供稱其已將該支手機丟棄（見原審卷第一三五頁），應認
    其已滅失而不存在，自無庸宣告沒收。另被告洪揚崴如附表
    一編號一、二、四、五所示販賣第三、一、二級及第一級毒
    品所得，各一千元、一千元、五百元、五百元，雖未扣案，
    仍應依毒品危害防制條例第十九條第一項規定，分別於各罪
    刑項下諭知沒收（被告與共犯蘇玉萍如附表一編號五所示共
    同販賣毒品所得五百元應連帶沒收之），如全部或一部不能
    沒收時，以其財產抵償之（附表一編號五之五百元部分，以
    被告與蘇玉萍之財產連帶抵償之）。又蘇玉萍附表一編號四
    所示犯行為幫助犯，對於正犯所有供犯罪所用或因犯罪所得
    之物，不適用該責任共同原則，此部分自毋庸為沒收之諭知
    。
十、末查：
  (一)被告關於附表一編號二、四、五販賣第一、二級毒品之犯行
    ，並未於偵查（包括警詢）中自白，已如上四(五)2.所述，原
    審判決竟認定被告洪揚崴就本件販賣第一、二級毒品犯行已
    於警詢及原審審理中供承不諱（見原審判決書第八頁（六）
    ），並誤以警詢中自白非屬偵查自白而未依毒品危害防制條
    例第十七條第一項之規定予以減輕其刑。
  (二)原審判決以被告有如原判決附表一編號一至五所示之所賣毒
    品及轉讓毒品之事實，主要係以被告之自白、如附表一各證
    人（購買者及受讓者）之證詞及其與被告之監聽譯文為據（
    如附表二），惟原判決僅敘明：「有卷附被告洪揚崴使用門
    號0000000000號行動電話與證人陳小娟、蘇炳富、陽志偉、
    王龍翔聯絡之通訊監查譯文四份」可資佐證，但該通訊監察
    譯文內容為何，如何得論斷該等譯文足以作為被告有附表一
    販賣及轉讓毒品犯行之補強證據，原判決亦未闡述（最高法
    院九十九年度台上字第六四二七號判決參照），固均欠妥當
    ，然上開二項瑕疪，均不影響判決結果。
  (三)又原審判決第一頁第一行應以判決形式為之，卻誤以裁定形
    式為之，惟並不影響全案案情及判決本旨，復經原審於九十
    九年四月二十一日裁定將原判決之原本及其正本第一頁第一
    行關於「臺灣臺南地方法院刑事裁定」之記載更正為「臺灣
    臺南地方法院刑事判決」（見本院上訴卷第五十九頁），均
    併予敘明。
據上論結，應依刑事訴訟法第368條，判決如主文。
本案經檢察官許美女到庭執行職務。
中    華    民    國   100    年    5     月    24    日
                  刑事第六庭    審判長法  官  董武全
                                      法  官  林英志
                                      法  官  孫玉文
以上正本證明與原本無異。
轉讓第三級毒品部分，不得上訴。
其餘部分如不服本判決應於收受送達後10日內向本院提出上訴書
狀，其未敘述上訴理由者，並得於提起上訴後10日內向本院補提
理由書（均須按他造當事人之人數附繕本）「切勿逕送上級法院
」。
                                      書記官  王薇潔
中    華    民    國   100    年    5     月    24    日
附錄法條
毒品危害防制條例第4條第1項、第2項、第3項：
製造、運輸、販賣第一級毒品者，處死刑或無期徒刑；處無期徒
刑者，得併科新臺幣2千萬元以下罰金。
製造、運輸、販賣第二級毒品者，處無期徒刑或7 年以上有期徒
刑，得併科新臺幣1千萬元以下罰金。
製造、運輸、販賣第三級毒品者，處5 年以上有期徒刑，得併科
新臺幣7百萬元以下罰金。
毒品危害防制條例第8條第3項
轉讓第三級毒品者，處3 年以下有期徒刑，得併科新臺幣30萬元
以下罰金。
附表一
┌───┬───────┬──┬──┬────┬───┬──────┐
│編號  │交易時間與地點│行為│交易│販賣毒品│偵查中│所犯罪名    │
│      │              │人  │對象│與金額  │有無自│            │
│      │              │    │    │        │白    │            │
├───┼───────┼──┼──┼────┼───┼──────┤
│ 一   │九十七年七月三│洪揚│蘇炳│以新臺幣│有    │毒品危害防制│
│      │十一日晚間十一│崴  │富  │（下同）│      │條例第4 條第│
│      │時五十分許，在│    │    │一千五百│      │3項         │
│      │位於臺南縣仁德│    │    │元之價格│      │            │
│      │鄉○○路之某間│    │    │，販賣愷│      │            │
│      │網咖前。      │    │    │他命一包│      │            │
│      │              │    │    │予蘇炳富│      │            │
│      │              │    │    │，蘇炳富│      │            │
│      │              │    │    │買受愷他│      │            │
│      │              │    │    │命後，僅│      │            │
│      │              │    │    │給付洪揚│      │            │
│      │              │    │    │崴一千元│      │            │
│      │              │    │    │，尚積欠│      │            │
│      │              │    │    │五百元價│      │            │
│      │              │    │    │金。    │      │            │
│      │              │    │    │        │      │            │
│      │              │    │    │        │      │            │
├───┼───────┼──┼──┼────┼───┼──────┤
│ 二   │九十七年九月一│洪揚│陳小│以一千元│無    │毒品危害防制│
│      │日下午一時三十│崴  │娟  │之價格，│      │條例第4 條第│
│      │五分許，在臺南│    │    │販賣海洛│      │1項         │
│      │縣永康市中華二│    │    │因一包予│      │            │
│      │路二八三巷八號│    │    │陳小娟。│      │            │
│      │三樓陳小娟住處│    │    │        │      │            │
│      │。            │    │    │        │      │            │
│      │              │    │    │        │      │            │
├───┼───────┼──┼──┼────┼───┼──────┤
│ 三   │於九十七年八月│洪揚│陽志│轉讓價值│有    │毒品危害防制│
│      │三十日晚間九時│崴  │偉  │三千元之│      │條例第8條第3│
│      │四十分許，在臺│    │    │愷他命與│      │項          │
│      │南縣永康市。  │    │    │陽志偉。│      │            │
├───┼───────┼──┼──┼────┼───┼──────┤
│ 四   │於九十七年八月│洪揚│王龍│販賣價值│無    │毒品危害防制│
│      │十六日晚間十時│崴、│翔  │五百元一│      │條例第4 條第│
│      │五十分許，在王│蘇玉│    │包安非他│      │2項         │
│      │龍翔撥打091537│萍  │    │命予王龍│      │            │
│      │2424行動電話門│    │    │翔。    │      │            │
│      │號欲與洪揚崴聯│    │    │        │      │            │
│      │絡購買安非他命│    │    │        │      │            │
│      │時，代洪揚崴接│    │    │        │      │            │
│      │聽電話，並轉知│    │    │        │      │            │
│      │洪揚崴，王龍翔│    │    │        │      │            │
│      │所欲購買之安非│    │    │        │      │            │
│      │他命價額、數量│    │    │        │      │            │
│      │，再由洪揚崴於│    │    │        │      │            │
│      │同日晚間十一時│    │    │        │      │            │
│      │許，持價值五百│    │    │        │      │            │
│      │元之安非他命一│    │    │        │      │            │
│      │包，前往位於臺│    │    │        │      │            │
│      │南縣永康市之家│    │    │        │      │            │
│      │樂福停車場前，│    │    │        │      │            │
│      │交付予王龍翔。│    │    │        │      │            │
│      │              │    │    │        │      │            │
├───┼───────┼──┼──┼────┼───┼──────┤
│ 五   │於九十七年八月│洪揚│陳小│販賣價值│無    │毒品危害防制│
│      │十七日凌晨四時│崴、│娟  │一千元之│      │條例第4 條第│
│      │許，陳小娟撥打│蘇玉│    │海洛因一│      │1項         │
│      │0000000000行動│萍  │    │包予陳小│      │            │
│      │電話門號欲與洪│    │    │娟（尚積│      │            │
│      │揚崴聯絡購買海│    │    │欠五百元│      │            │
│      │洛因時，由蘇玉│    │    │價金未付│      │            │
│      │萍代為接聽，二│    │    │）。    │      │            │
│      │人在電話中約定│    │    │        │      │            │
│      │買賣海洛因之價│    │    │        │      │            │
│      │額、數量及交易│    │    │        │      │            │
│      │地點後，再由蘇│    │    │        │      │            │
│      │玉萍持價值一千│    │    │        │      │            │
│      │元之海洛因一包│    │    │        │      │            │
│      │，前往臺南縣永│    │    │        │      │            │
│      │康市○○○路二│    │    │        │      │            │
│      │八三巷口之「九│    │    │        │      │            │
│      │二一檳榔攤」旁│    │    │        │      │            │
│      │交付予陳小娟，│    │    │        │      │            │
│      │陳小娟買受海洛│    │    │        │      │            │
│      │因後，僅給付蘇│    │    │        │      │            │
│      │玉萍五百元，尚│    │    │        │      │            │
│      │積欠五百元價金│    │    │        │      │            │
│      │。            │    │    │        │      │            │
│      │              │    │    │        │      │            │
└───┴───────┴──┴──┴────┴───┴──────┘
附表二
┌──┬────┬─────────────────────┬──────┐
│編號│  時間  │    內      容      摘      要            │  備  註    │
├──┼────┼─────────────────────┼──────┤
│    │        │打出者：我富仔，有辦法嗎？                │            │
│    │        │接聽者：有啊。                            │            │
│    │        │打出者：我在仁德，我還差你500。           │            │
│    │        │接聽者：是。                              │            │
│    │        │打出者：你弄15(1500)，我1000給你。        │打出者：    │
│    │        │接聽者：不要這樣，拿現金的不然我會給人罵。│0000000     │
│    │        │        我拿15給你拿1000，你就是欠1000對了│（蘇炳富）  │
│    │        │        。                                │            │
│    │        │打出者：是。                              │            │
│    │        │接聽者：幹你娘，你每次都這樣，你我我哥要不│接聽者：    │
│    │        │        要，你跟他講。                    │0000000000  │
│    │97.07.31│中途換Ｃ大哥聽：喂。                      │（洪揚崴）  │
│    │ (23:31)│打出者：我說跟你調1500元先給你1000好嗎。  │            │
│    │        │Ｃ大哥：好，我叫阿偉跟你說。              │            │
│    │        │打出者：你告訴你哥我在仁德網咖。          │警(一)卷第35頁│
│    │        │接聽者：你說你住那邊的網咖。              │反面        │
│    │        │打出者：不是，網咖隔壁是電動玩具店，從仁德│            │
│    │        │        交流道直走經過萬泰銀行…。        │            │
│    │        │接聽者：你是說不要彎至後壁厝那邊。        │            │
│    │        │打出者：是，你就直直有來過。              │            │
│    │        │接聽者：好。                              │            │
│    │        │打出者：多久會到。                        │            │
│    │        │接聽者：馬上到。                          │            │
│一  ├────┼─────────────────────┼──────┤
│    │        │打出者：我在網咖前面。                    │打出者：    │
│    │97.07.31│接聽者：好。                              │0000000000  │
│    │ (23:50)│                                          │（洪揚崴）  │
│    │        │                                          │            │
│    │        │                                          │接聽者：    │
│    │        │                                          │0000000000  │
│    │        │                                          │（蘇炳富）  │
│    │        │                                          │（同上頁）  │
├──┼────┼─────────────────────┼──────┤
│    │        │接聽者：我給你氣死，你的電話為什麼不通。  │打出者：    │
│    │        │打出者：沒電。                            │0000000000  │
│    │        │接聽者：等你很久了，你要來了嗎。          │（洪揚崴）  │
│二  │97.09.01│打出者：你講。                            │            │
│    │ (22:58)│接聽者：一張。                            │接聽者：    │
│    │        │打出者：好我馬上過去，現金嗎。            │0000000000  │
│    │        │接聽者：現金，不要少於百分之25。          │（陳小娟）  │
│    │        │打出者：好。                              │（見警(一)卷第│
│    │        │接聽者：現金，你馬上過來，我等你很久了…  │45頁）      │
├──┼────┼─────────────────────┼──────┤
│    │        │打出者：阿崴，你現在有空嗎。              │            │
│    │        │接聽者：你說。                            │            │
│    │97.08.30│打出者：你那邊還有啤酒可以拿嗎。          │            │
│    │ (20:37)│接聽者：多少。                            │            │
│    │        │打出者：我目前1000，再看看朋友那邊2000-   │            │
│    │        │        3000。                            │打出者：    │
│    │        │接聽者：好，我等一下再打給你。            │0000000000  │
│    ├────┼─────────────────────┤（陽志偉）  │
│    │        │接聽者：快好了，快到我朋友那裡了。        │            │
│    │        │打出者：我人都背在車上了。                │            │
│    │        │接聽者：你朋友嗎。                        │接聽者：    │
│    │97.08.30│打出者：算是腳。                          │0000000000  │
│    │ (21:40)│接聽者：你告訴他們馬上好。                │（洪揚崴）  │
│三  │        │打出者：是。                              │            │
│    │        │接聽者：現在正在用。                      │            │
│    │        │打出者：你幫我處理1包1000、1包3000。      │（見警(一)卷第│
│    │        │接聽者：好。                              │44頁背面）  │
│    ├────┼─────────────────────┤            │
│    │        │打出者：崴仔，半半、1張。                 │            │
│    │97.08.30│接聽者：對，4張。                         │            │
│    │ (21:42)│打出者：半半4張，不要漏氣，我現在背大腳。 │            │
│    │        │接聽者：你等一下，我沒打給你，你再打給我，│            │
│    │        │        我再給你那個，很煩我知道，我出事。│            │
│    │        │打出者：我也是很煩，我背車上的。          │            │
│    │        │接聽者：你告訴他們等一下。                │            │
│    │        │打出者：好，差不多多久。                  │            │
│    │        │接聽者：等一下，怎麼大家都這樣問。        │            │
│    │        │打出者：真的大家都在外面等了。            │            │
│    │        │接聽者：好，等一下再用漂亮一點。          │            │
│    │        │打出者：好。                              │            │
├──┼────┼─────────────────────┼──────┤
│    │        │打出者：怎樣。                            │            │
│    │        │接聽者：你在哪裡。                        │            │
│    │        │打出者：我在市區。                        │打出者：    │
│    │        │接聽者：我知道你在市區我也在市區。        │0000000000  │
│    │        │打出者：你在市區哪裡。                    │（洪揚崴）  │
│    │97.08.16│接聽者：我在我姑姑那裡。                  │            │
│    │ (09:29)│打出者：那裡也算市內…要拿幾罐茶去泡。    │接聽者：    │
│    │        │接聽者：5罐…                             │0000000000  │
│    │        │打出者：拿1瓶哪，拿5瓶不知有哪。          │（王龍翔）  │
│    │        │接聽者：沒有辦法。                        │            │
│    │        │打出者：好你等我我先外面忙。              │（見警(一)卷第│
│    │        │接聽者：你要拿大瓶一點的。                │41頁）      │
│    │        │打出者：好要過去在打給你。                │            │
│    ├────┼─────────────────────┼──────┤
│    │        │打出者：奇奇嗎。                          │            │
│    │        │接聽者：是。                              │            │
│    │        │打出者：你有叫他起來嗎。                  │            │
│    │        │接聽者：他還沒起來。你在趕嗎。            │            │
│四  │        │打出者：我在趕，快要死了。                │打出者：    │
│    │        │接聽者：哭么。                            │0000000000  │
│    │97.08.16│打出者：我要從這邊去到那裡。              │（王龍翔）  │
│    │ (22:49)│接聽者：我再叫一下，他沒有起來我就沒有辦法│            │
│    │        │        ，我要去上班了。                  │接聽者：    │
│    │        │打出者：想辦法叫他起來。                  │0000000000  │
│    │        │接聽者：好。                              │（蘇玉萍代洪│
│    ├────┼─────────────────────┤揚崴接聽）  │
│    │        │打出者：你會用嗎。                        │            │
│    │        │接聽者：你要去找他們不是找我。            │（見警(一)卷第│
│    │97.08.16│打出者：他哥沒有在那裡嗎。                │41頁背面）  │
│    │ (22:58)│接聽者：你等一下我看看…你要多少。        │            │
│    │        │打出者：一半。                            │            │
│    │        │接聽者：一半，我問看看…你再打過來這支沒錢│            │
│    │        │        了。                              │            │
│    │        │打出者：好。                              │            │
├──┼────┼─────────────────────┼──────┤
│    │        │打出者：我可以先拿500給你，500我明天下午再│            │
│    │        │        拿給你。                          │            │
│    │        │接聽者：你要跟我哥講一下，我哥在睡覺我可以│            │
│    │        │        叫他。                            │打出者：    │
│    │        │打出者：你跟他講一下，我明天下午500拿給他 │0000000000  │
│    │        │        。                                │（陳小娟）  │
│    │        │接聽者：我跟他問看看。                    │            │
│    │97.08.17│打出者：你再打給我，我在921檳榔攤。       │接聽者：    │
│    │ (03:59)│接聽者：你那邊在哪裡啊。                  │0000000000  │
│    │        │打出者：在大聯盟這邊。                    │（蘇玉萍代洪│
│    │        │接聽者：在哪裡。                          │揚崴接聽）  │
│    │        │打出者：在家樂福這邊大聯盟你知道嗎。      │            │
│    │        │接聽者：我知道。                          │（見警(一)卷第│
│五  │        │打出者：往國小這邊進來。                  │42頁        │
│    │        │接聽者：好。                              │）          │
│    │        │打出者：921檳榔攤。                       │            │
│    │        │接聽者：我再找一下。                      │            │
│    ├────┼─────────────────────┼──────┤
│    │        │打出者：你在哪裡。                        │打出者：    │
│    │        │接聽者：921。                             │0000000000  │
│    │97.08.17│打出者：我到你說的那裡了。                │(蘇玉萍持用)│
│    │ (04:07)│接聽者：我在走了，我在走了。              │接聽者：    │
│    │        │                                          │0000000000  │
│    │        │                                          │（陳小娟）  │
│    │        │                                          │【同上頁】  │
└──┴────┴─────────────────────┴──────┘